【裁判字號】    89,簡上,38
【裁判日期】    890815
【裁判案由】    過失傷害
【裁判全文】
臺灣板橋地方法院刑事判決                          八十九年度簡上字第三八號
    上  訴  人
    即  被  告  乙○○
右列上訴人即被告因過失傷害案件，不服本院板橋簡易庭八十八年度板簡字第一二九
九號，中華民國八十八年十二月二十八日第一審判決（聲請簡易判決處刑案號：臺灣
板橋地方法院檢察署八十八年度偵字第一五八四二號），提起上訴，本院管轄之第二
審合議庭判決如左：
    主  文
原判決撤銷。
乙○○因過失傷害人，處有期徒刑參月，如易科罰金，以參佰元折算壹日，緩刑貳年
。
    事  實
一、乙○○於民國八十八年四月五日晚上八時許，駕駛車牌號碼ＤＧＳ─九０五號輕
    型機車，沿台北縣中和市○○路之市區道路（行車速度時速不得超過四十公里，
    輕型機器腳踏車時速不得超過三十公里），往秀朗橋方向行駛，行經景平路與成
    功南路之交岔路口時，本應注意輕型機器腳踏車在市區道路時速不得超過三十公
    里，且汽車行駛至交岔路口，其行進應遵守燈光號誌之指示，當時天候晴、夜間
    有照明、路面乾燥無缺陷、視距良好，依其智識能力及當時情形，均無不能注意
    之情事，竟疏未注意，見該交岔路口之交通燈光號誌已自黃燈轉為紅燈，仍貿然
    以時速約五、六十公里之速度疾駛並闖紅燈，適有呂學雄駕駛車牌號碼ＡＯＫ─
    ０四０號重型機車附載其妻甲○○○，依綠燈指示自景平路機車待轉區起步左轉
    欲往成功南路方向行駛，而於上開交岔路口遭闖紅燈並超速行駛之乙○○撞及，
    甲○○○因此倒地而受有左小腿重挫傷合併脛骨中段及遠端螺旋性粉碎性骨折、
    腓骨近端螺旋性骨折脫位、左大腿挫傷瘀血及右膝挫傷等傷害。
二、案經甲○○○訴由臺灣板橋地方法院檢察署檢察官聲請簡易判決處刑。
    理  由
一、右揭事實，業據被告乙○○於偵審中坦承不諱，核與告訴人甲○○○之指訴情節
    相符，並經證人呂學雄於偵查中證述屬實，並有道路交通事故調查報告表影本一
    份及輕微交道事故當事人自行處理紀錄表影本一紙附卷可稽。是被告騎乘輕型機
    車在市區道路超速行駛並闖紅燈以致肇事之事實，已堪認定。又被害人甲○○○
    因本件車禍受有左小腿重挫傷合併脛骨中段及遠端螺旋性粉碎性骨折、腓骨近端
    螺旋性骨折脫位、左大腿挫傷瘀血及右膝挫傷等傷害之事實，有天主教耕莘醫院
    八十八年四月二十八日診斷書影本一份在卷可按，則被告之駕車肇事行為與甲○
    ○○所受之傷害間，有相當因果關係。綜上所述，本件事證明確，被告之犯行洵
    堪認定。
二按行車速度在市區道路，時速不得超過四十公里，輕型機器腳踏車在市區道路時
    速不得超過三十公里；汽車行駛至交岔路口，其行進應遵守燈光號誌之指示；道
    路交通安全規則第九十三條第一項第一款、第三款及第一百零二條第一款分別定
    有明文。被告本應注意遵守上開規定，而當時天候晴、夜間有照明、路面乾燥無
    缺陷、視距良好，有上開道路交通事故調查表一紙在卷可查，依其智識能力及當
    時情形均無不能注意之情事，竟疏未注意，貿然超速行駛且闖紅燈因而肇事，其
    駕車顯有過失。核被告所為，係犯刑法第二百八十四條第一項前段之過失傷害罪
    。原審以被告罪證明確，予以論科，固非無見。惟查：被告係駕駛車牌號碼ＤＧ
    Ｓ─九０五號輕型機車，在台北縣中和市○○路與成功南路之交岔路口，因超速
    行駛並闖紅燈而肇事，已如前述，原判決竟認被告係駕駛車牌號碼ＢＧＳ─九０
    五號輕型機車，在台北縣永和市○○路與成功路之交岔路口肇事，且漏未述及被
    告有超速行駛之過失行為，此部分事實之認定，顯有錯誤。原判決既有上述可議
    之處，自應由本院將原判決予以撤銷改判。爰審酌被告之品行、智識程度、其駕
    車肇事之過失情節重大、被害人受傷之程度，及犯後坦承犯行，態度尚稱良好等
    一切情狀，量處如主文所示之刑，並諭知易科罰金之折算標準。又查被告未曾受
    有期徒刑以上刑之宣告，有台灣高等法院檢察署刑案紀錄簡覆表一件附卷可按，
    其因一時失慮，致罹刑典，經此教訓應知警惕，信無再犯之虞，且犯後已與被害
    人甲○○○達成民事和解，有和解書影本一份在卷可憑，本院認其所受刑之宣告
    ，以暫不執行為適當，併予宣告緩刑二年，以勵自新。末以告訴乃論之罪，告訴
    人於第一審辯論終終前，始得撤回其告訴，刑事訴訟法第二百三十八條第一項定
    有明文，本件告訴人甲○○○於第二審審理中始具狀撤回告訴，其撤回自不生效
    力，附此敘明。
據上論斷，應依刑事訴訟法四百五十五條之一第一項、第三項、第三百六十九條第一
項前段、第三百六十四條、第二百九十九條第一項前段，刑法第二百八十四條第一項
前段、第四十一條、第七十四條第一款，罰金罰鍰提高標準條例第一條前段、第二條
判決如主文。
本案經檢察官曾文鐘到庭執行職務。
中    華    民    國      八十九      年      八       月     十五      日
                                  台灣板橋地方法院刑事第三庭
          審判長法  官   陳  財  旺
                                            法  官   林  海  祥
                                            法  官   樊  季  康
右正本證明與原本無異。
如不服本判決，應於判決送達後十日內，向本院提出上訴狀。
                                            書記官   馬  秀  芳
中    華    民    國      八十九      年      八       月      十八     日
附錄本案論罪科刑法條：
刑法第二百八十四條第一項
因過失傷害人者，處六月以下有期徒刑、拘役或五百元以下罰金。致重傷者，處一年
以下有期徒刑、拘役或五百元下罰金。
從事業務之人，因業務上之過失傷害人者，處一年以下有期徒刑、拘役或一千元以下
罰金。致重傷者，處三年以下有期徒刑、拘役或二千元以下罰金。


司法院資訊處製作；財團法人民間司法改革基金會備份。
